【裁判字號】    90,易,168
【裁判日期】    900913
【裁判案由】    竊盜
【裁判全文】
臺灣苗栗地方法院刑事判決                            九十年度易字第一六八號
    公  訴  人  臺灣苗栗地方法院檢察署檢察官
    被      告  乙○○
                甲○○
右列被告等因竊盜案件，經檢察官提起公訴（九十年度偵字第三一六號），本院判決
如左：
    主  文
乙○○共同攜帶兇器竊盜，累犯，處有期徒刑捌月。鐵撬、扳手及螺絲起子各壹支均
沒收。
甲○○共同攜帶兇器竊盜，處有期徒刑柒月。鐵撬、扳手及螺絲起子各壹支均沒收。
    事  實
一、乙○○前於民國八十三年間因犯竊盜罪及違反麻醉藥品管理條例案件，經法院判
    處應執行有期徒刑十月確定，於八十五年十月二十六日假釋出獄，並於八十五年
    十二月十六日假釋期滿，視為有期刑執行完畢，猶不知悔改，復於九十年一月一
    日十六時許，夥同甲○○，共同基於意圖為自己不法所有之犯意聯絡，由甲○○
    駕駛Ｖ二–一五五六號自用小貨車搭載乙○○，共同前往苗栗縣西湖鄉高埔村四
    鄰九之一號國產實業建設股份有限公司高埔廠（下稱國產建設公司高埔廠），因
    該工廠門口置有水泥塊車輛無法進入，乙○○、甲○○遂攜帶甲○○所有客觀上
    對人之生命、身體具危險性可供兇器使用之鐵撬、扳手及螺絲起子各一支，徒步
    進入該工廠內，以上開工具共同拆解該工廠之白鐵皮鐵捲門一扇成四十六片之鐵
    片，而竊取該鐵捲門鐵片四十六片及工廠圍牆邊之鋁窗材料二捆、電線一捆（上
    開財物價值計新台幣五萬餘元），得手後，並將上開物品搬置於前開小貨車上，
    嗣於同日二十時三十分許，為警當場查獲。
二、案經苗栗縣警察局通霄分局報請臺灣苗栗地方法院檢察署檢察官偵查起訴。
    理  由
一、訊據被告乙○○、甲○○對於右揭時、地共同攜帶鐵撬、扳手及螺絲起子各一支
    除拆解搬取國產建設公司高埔廠之鐵捲門一扇成鐵片四十六片外，並搬取鋁門窗
    材料二捆、電線一捆至Ｖ二–一五五六號自用小貨車上等事實均坦承不諱，惟矢
    口否認有何竊盜犯行，被告甲○○辯稱：不是去偷，而是之前有位劉姓朋友，在
    該處擔任警衛，約半年前，向其表示工廠不要了，可以拆回去用，其因需要鐵門
    故入內拆卸，進入後發覺鐵捲門已經有人拆過，鋁門窗材料二捆及電線一捆係在
    廠外圍牆邊撿到的云云，被告乙○○則辯稱：當天沒有工作，甲○○常去那裏挖
    樹頭，並說該處是廢棄之工廠，其與甲○○入內去撿東西，鐵捲門是甲○○拆的
    ，其幫忙扶著，後來由其將鐵捲門自工廠傳給甲○○，由甲○○放置於車上，電
    線及鋁門窗係在圍牆外對面之馬路拿的云云。經查：
  (一)被告二人均自承拆卸鐵捲門時有攜帶鐵撬、扳手及螺絲起子各一支，核與證人即
    被害人國產建設公司苗栗、高埔廠主任丙○○於偵查時指訴：因鐵捲門是一片片
    組成，當時鐵捲門被拆成一片片，但是沒有切割痕跡，應是將兩端固定插銷拆卸
    ，如欲拆卸插銷須用起子及其他工具等情節相符，並有贓物認領保管單一紙附卷
    可稽，是被告二人此部分之自白應堪採信。
  (二)警方在被告甲○○所駕駛之Ｖ二–一五五六號車上查獲之鐵捲門一扇、鋁門窗材
    料二捆及電線一捆，均係國產建設公司高埔廠內之物品，國產建設公司授權苗栗
    廠主任丙○○負責每隔二、三日至上開廠房巡視等情，業據證人丙○○於警訊時
    及偵查時指訴明確，且為被告所不爭執，衡情其與被告乙○○、甲○○間並無任
    何仇隙，顯無任意誣指誣構之理由，是證人丙○○之指訴應可採信。則被告二人
    辯稱鋁窗材料二捆、電線一捆非國產建設公司苗栗高埔廠內之物品云云，即非可
    採。
  (三)雖被告甲○○辯係其曾在該廠房擔任警衛之劉姓友人告知前開工廠係廢棄廠房，
    可進入拆卸鐵門使用云云，然被告甲○○並未能提出該劉姓警衛之實姓名及住址
    以供查考，是被告甲○○所辯，即有可疑，不能遽信。又證人丙○○證稱其每隔
    二、三日至國產建設公司苗栗高埔廠巡視，足見該廠房之物品，仍有人看管，並
    非廢棄之物，佐以被告甲○○於偵查及本院審理時均自承國產建設公司高埔廠門
    口大門未關，但有擺置水泥塊，車輛無法進入等語，足見該廠房係為防止他人及
    車輛進入，而於大門擺設水泥塊，否則焉須於門口擺設水泥塊？益徵該廠房並非
    無人管理使用之廢棄廠房，被害人方面並無拋棄廠房內物品所有權之意。而被告
    乙○○係與被告甲○○共同前往，亦應知悉該情，況被告二人自承拆卸搬取鐵捲
    門、鋁窗材料及電線均未經國產建設公司高埔廠任何人員之許可，顯見其二人有
    為自己不法所有之意圖甚明。是本件事證明確，被告二人犯行洵堪認定，應依法
    論科。
二、核被告乙○○、甲○○共同攜帶在客觀上對人之生命、身體具危險性，可供作兇
    器使用之鐵撬、扳手、螺絲起子各一支至國產建設公司高埔廠內，竊取該公司所
    有之鐵捲門一扇、鋁門窗材料二捆及電線一捆，所為係犯刑法第三百二十一條第
    一項第三款之攜帶兇器竊盜罪。被告乙○○、甲○○二人間，具有犯意聯絡及行
    為分擔，為共同正犯。被告乙○○前因犯竊盜罪及違反麻醉藥品管理條例案件，
    經法院判處應執行有期徒刑十月確定，於八十五年十一月二十六日假釋出獄，並
    於八十五年十二月十五日假釋期滿，視為有期徒刑執行完畢，此有臺灣苗栗地方
    法院檢察署刑案資料查註紀錄表及臺灣高等法院被告全國前案紀錄表各一紙在卷
    可按，其前受有期徒刑執行完畢，於五年以內再犯本件法定最重本刑為有期徒刑
    以上之罪，為累犯，應依刑法第四十七條之規定加重其刑。爰審酌被告二人犯罪
    之動機、目的、手段、所生損害及其犯罪後之態度等一切情狀，分別量處如主文
    所示之刑。行竊所用之鐵撬、扳手及螺絲起子各一支，係被告甲○○所有，業據
    被告甲○○、乙○○供述在卷，雖未扣案，但亦不能證明亦已滅失，爰依刑法第
    三十八條第一項第二款併予宣告沒收。
據上論斷，應依刑事訴訟法第二百九十九條第一項前段、刑法第二十八條、第三百二
十一條第一項第三款、第四十七條、第三十八條第一項第二款，判決如主文。
本案經檢察官呂曾達到庭執行職務。
中      華      民      國      九十      年      九      月    十三    日
                                      臺灣苗栗地方法院刑事第二庭
                                          法  官  陳  慧  萍
右正本證明與原本無異。
如不服本判決，應於判決送達後十日內向本院提出上訴狀( 應附繕本 )，上訴於臺灣
高等法院台中分院。
                                          書記官  陳  建  分
中      華      民      國      九十      年      九      月    十三    日
附錄本案論罪科刑法條：
刑法第三百二十一條第一項：
犯竊盜罪而有左列情形之一者，處六月以上五年以下有期徒刑：
一、於夜間侵入住宅或有人居住之建築物、船艦或隱匿其內而犯之者。
二、毀越門扇、牆垣或其他安全設備而犯之者。
三、攜帶兇器而犯之者。
四、結夥三人以上而犯之者。
五、乘火災、水災或其他災害之際而犯之者。


司法院資訊處製作；財團法人民間司法改革基金會備份。
